André Leite Carvalho

Desenvolvedor

carvalho.devel@gmail.com +55 11 94924-5875

Localização: Carapicuíba - SP

Carvalhoandre

Perfil

Tenho 4+ anos de experiência em aplicações web e mobile, especializado em JavaScript/TypeScript. Minha abordagem vai além do código: gosto de entender o produto, contribuir com o time e garantir que cada funcionalidade agregue valor real ao usuário. Trabalhar em equipe, comunicar ideias de forma clara e adotar boas práticas são pilares essenciais no meu dia a dia.

Idiomas	Links
Português: Nativo	arrho andreleitecarvalho.space
Inglês: Intermediário	ំក្រ /carvalhoandree

Experiência Profissional

Montreal

Novembro 2024 - Atual

Desenvolvedor Front-End

- Redesenhei a interface UI/UX da página inicial do sistema financeiro, criando uma experiência mais intuitiva e eficiente para o usuário.
 - Resultado: Redução do fluxo de visualização de arquivos em 2 cliques, melhorando significativamente a agilidade de navegação e aumentando a satisfação do usuário.
- Desenvolvo novas funcionalidades e recursos, focando em segurança, performance e melhores práticas de mercado (Angular).

Syndesi

Abril 2024 - Novembro 2024

Desenvolvedor Front-End

- Contribuí no desenvolvimento do front-end da plataforma Synchat, desde o conceito até o deploy, em colaboração direta com designers e back-end.
- Defini junto ao time a arquitetura front-end da aplicação, implementando soluções que garantiram uma experiência de usuário fluida e intuitiva.
- Otimizei a interface e a interação entre componentes, reduzindo o tempo de carregamento e facilitando a manutenção do código o que melhorou a produtividade da equipe em novos releases.

Hyperlocal

Março 2022 - Abril 2024

Desenvolvedor Front-End

- Desenvolvi de funcionalidades-chave para o lançamento do AvecGo garantindo a entrega com qualidade e testes.
- Contribuí ativamente na criação do design system corporativo (consistência + escalabilidade).
- Entreguei software de qualidade seguindo metodologias ágeis (Scrum) e boas práticas (código limpo, testes), mantendo índice de bugs em produção baixo.

Educação

Janeiro 2019 - Dezembro 2022

São Paulo - SP

Bacharelado em Ciência da Computação

Universidade Nove de Julho

Cursos e Certificações

Inglês Intermediário – EF English Course (Cursando)

Desenvolvimento Front-End – Cursos Origamid (2024)

Scrum Trainer (CST) – CertiProf Certification – ID: 62756068

Habilidades

Linguagens e Frameworks

Front-end: HTML5, CSS3, JavaScript, TypeScript, React, React Native, Next, Angular, Sass e Vite.

Back-end: Python, RESTful APIs, Flask, Flask-Migrate, Marshmallow, Flask-JWT-Extended, Pandas, NLTK, MongoDB, Postgres, Docker e AWS (EC2 e Bucket S3).

Testes

Jest, Vitest, Cypress e Pytest

Gerenciamentos de Estado

Zustand, Redux-Saga e Redux Toolkit

Controles de Versões

Git, GitHub, GitLab e Azure DevOps (Repos/Pipelines)

Princípios e Metodologias

SOLID, Programação Funcional e Ágil (Scrum)

Projetos Pessoais e Código Aberto

TweetTracker (ou Coletor de Tweets)

Aplicação web para coleta e análise de tweets usando API do Twitter. Implementada em Python no back-end para coleta de dados e React no front-end para visualização, demonstrando integração de front-end e back-end, além de análise de dados (sentimentos, cálculo de Hype Score e métricas por hora).

Site: https://tweet.andreleitecarvalho.space

Portfólio Pessoal

Desenvolvimento do meu portfólio pessoal em React/TypeScript, projetado com foco em UX/UI moderno e responsivo. Código fonte disponível no GitHub, evidenciando conhecimentos de design responsivo, roteamento SPA e deploy usando Netlify.

Site: https://andreleitecarvalho.space